臺灣臺北地方法院民事裁定　　　　　　100年度事聲字第100號
異　議　人　李源鴻
相　對　人　南華投資股份有限公司
法定代理人　陳隆吉
上列當事人間聲請返還提存物事件，異議人對於民國100年3月16
日本院司法事務官所為裁定提出異議，本院裁定如下：
    主  文
異議駁回。
    理  由
一按訴訟終結後，供擔保人證明已定20日以上之期間，催告受擔
  保利益人行使權利而未行使者，法院應依供擔保人之聲請，以
  裁定命返還其提存物，民事訴訟法第104條第1項第3款定有明
  文；前開規定，於其他依法令供訴訟上之擔保者準用之，並為
  同法第106條所規定。又所謂「受擔保利益人行使權利」，係
  指向法院起訴或為與起訴相同效果之訴訟行為（如聲請調解或
  聲請發支付命令）而言，且受擔保利益人逾前開期間而未行使
  其權利時，若在供擔保人向法院為返還提存物之聲請之後，始
  行使其權利者，仍應認為受擔保利益人未在前開期間內行使其
  權利，最高法院80年台抗第413號、72年台抗第181號判例意旨
  可資參照。
二本件相對人主張：其曾依本院98年度裁全字第5072號假扣押裁
  定，提出新臺幣30萬元為異議人供擔保，以本院98年度存字第
  2822號擔保提存事件提存後，聲請本院98年度司執全字第1641
  號假扣押事件強制執行異議人之財產，嗣於本案訴訟終結後，
  已撤回假扣押強制執行之聲請，並於民國99年12月21日以存證
  信函催告異議人於20日內行使權利而未行使，爰聲請返還提存
  之擔保金等情，業據提出提存書、撤銷假扣押執行聲請狀、民
  事執行處函等影本及存證信函與掛號郵件收件回執為證，並經
  本院司法事務官依職權調閱上開卷宗，查核屬實，相對人之聲
  請應予准許。
三異議意旨雖謂：異議人已於100年2月14日以存證信函向相對人
  求償因本案訴訟所生之裁判費等語，惟異議人係於99年12月22
  日收受相對人催告行使權利之存證信函（參見本院100年度司
  聲字第128號卷第22頁之掛號郵件收件回執、第30頁之萬象大
  廈管理委員會函及所附掛號郵件收發簿影本），卻遲至相對人
  於100年1月18日聲請返還本件提存物以後之100年2月14日始以
  存證信函向相對人求償，且未向法院起訴或為與起訴相同效果
  之訴訟行為，依首揭規定及判例意旨，不能認為已在相對人催
  告所定期間內合法行使其權利。故本件異議並無理由，應予駁
  回。
四據上論結，本件異議為無理由。依民事訴訟法第240條之4第3
  項後段，裁定如主文。
中    華    民    國   100    年    3     月    31    日
                  民事第二庭    法  官  林玲玉
以上正本係照原本作成。
如不服本裁定應於送達後10日內向本院提出抗告狀，並繳納抗告
費新臺幣1,000元。
中    華    民    國   100    年    3     月    31    日
                                書記官  劉碧輝